【裁判字號】    92,簡上,362
【裁判日期】    921028
【裁判案由】    清償債務
【裁判全文】
臺灣臺北地方法院民事判決                        九十二年度簡上字第三六二號
    上  訴  人  乙○○
    訴訟代理人  丁○○
    被上訴人    國泰商業銀行股份有限公司
    法定代理人  丙○○
    訴訟代理人  甲○○
當事人間請求清償債務事件，上訴人對於中華民國九十二年四月二十一日本院台北簡
易庭九十二年度北簡字第五二八八號第一審判決提起上訴，本院於中華民國九十二年
十月十四日言詞辯論終結，判決如下：
    主      文
上訴駁回。
第二審訴訟費用由上訴人負擔。
    事      實
甲、上訴人方面：
壹、聲明：
一、原判決命上訴人應給付被上訴人超過新台幣（下同）十一萬二千九百五十七元及
    利息部分廢棄。
二、右廢棄部分，被上訴人在第一審之訴駁回。
貳、陳述：除與原審判決書所載相同茲予引用外，補稱：上訴人確與被上訴人訂立信
    用卡使用契約，並領用萬事達卡信用卡（卡號：0000-000000000000）而於被上
    訴人之特約商店記帳消費，至於上訴人積欠被上訴人之金額十一萬二千九百五十
    七元，其中包括本金十萬五千零四十三元、利息六千九百六十四元以及九十一年
    九月至九十二年十二月之違約金九百五十元，並非如上訴人所主張之十二萬二千
    三百三十九元。
、證據：除援用原審之立證方法外另提信用卡還款明細乙份為證。
乙、被上訴人方面：
壹、聲明：上訴駁回。
貳、陳述：與原審判決書所載相同茲予引用。
、證據：除援用原審之立證方法外，另提出信用卡消費帳款債權明細查報表、客戶
          消費明細等件為證。
    理      由
一、本件被上訴人起訴主張：上訴人於民國九十一年二月六日與被上訴人訂立信用卡
    使用契約，並領用萬事達卡信用卡（卡號：0000000000000000），依約上訴人即
    得於被上訴人之特約商店記帳消費。逾期應另給付按年息百分之十九點八九計算
    之利息及按前述第一個月當月計算違約金一百五十元，第二個月當月計算違約金
    三百元，第三個月（含）月以上者每月計算六百元之違約金。詎上訴人持卡在被
    上訴人之特約消費商店內簽帳消費，至九十一年十月六日止，尚餘十二萬二千三
    百三十九元未為給付，其中十一萬七千四百四十六元為本金，其餘則為按前述約
    定計算之利息、違約金，迭經催請上訴人無效等語。上訴人則雖就其與被上訴人
    訂立信用卡使用契約，並領用萬事達卡信用卡，且於被上訴人之特約商店記帳消
    費之事實不爭執，唯以其積欠被上訴人之金額僅十一萬二千九百五十七元，非被
    上訴人起訴主張之十二萬二千三百三十九元等語，資為抗辯。
二、經查，本件上訴人於九十一年二月六日與被上訴人訂立信用卡使用契約，並領用
    被上訴人核發之萬事達卡信用卡（卡號：0000000000000000）。上訴人持卡至被
    上訴人之特約消費商店內簽帳消費，截至九十一年十月六日止，上訴人共計消費
    十九萬二千七百一十三元，除部分清償外，尚積欠十二萬二千三百三十九元（含
    本金十一萬七千四百四十六元，利息三千九百九十三元及違約金九百元）及其中
    十一萬七千四百四十六元部分，自九十一年十月七日起至清償日止，按年息百分
    之十九點八九計算之利息，及逾期第一個月按一百元，第二個月按三百元，第三
    個月起每月按六百元計算之違約金等情，業據被上訴人提出與所述相符之信用卡
    消費帳款債權明細查報表、客戶消費明細等件為證，且為上訴人於原審自認屬實
    （九十二年度北簡字第五二八八號清償債務事件九十二年四月八日言詞辯論筆錄
    參照），自堪信為真實。
三、至上訴人嗣後翻異前詞，辯稱伊僅積欠本金十萬五千零四十二元，加計按年息百
    分之十九點八九計算之利息、違約金，共僅積欠十一萬二千九百五十七元云云，
    則為被上訴人所否認，而按「當事人主張主張有利於己之事實者，就其事實有舉
    證之責任。」民事訴訟法第二百七十七條定有明文，本件上訴人就被上訴人所提
    之客戶消費明細所示各消費簽帳為其所為一事既自認無訛，則其依約應就上開消
    費簽帳負清償之責，上訴人就伊清償前揭消費簽帳款之本金已達八萬七千六百七
    十一元，僅積欠本金十萬五千零四十二元等有利於己之事實，既未舉證以實其說
    ，徒稱伊僅積欠被上訴人本金加計利息、違約金，共僅積欠十一萬二千九百五十
    七元云云，自無可採。
四、綜上所述，本件被上訴人持用上訴人核發之信用卡簽帳消費，積欠十二萬二千三
    百三十九元，是被上訴人依信用卡契約關係，訴請上訴人如數清償，並給付其中
    十一萬七千四百四十六元部分，自九十一年十月七日起至清償日止，按年息百分
    之十九點八九計算之利息，及逾期第一個月按一百元，第二個月按三百元，第三
    個月起每月按六百元計算之違約金，即屬有據，原判決判命上訴人給付，於法並
    無不合，上訴意旨求予廢棄改判，為無理由，應予駁回。
五、本件事證已臻明確，兩造其餘攻擊防禦方法，核與本判決結果不生影響，爰不一
    一論述，併此敘明。
六、據上論結，本件上訴為無理由，依民事訴訟法第四百三十六條之一第三項、第四
    百五十條、第七十八條，判決如主文。
中      華      民      國    九十二    年      十      月  二十八      日
                              民事第四庭審判長  法  官  林勤綱
                                                法  官  洪于智
                                                法  官  周玫芳
右為正本係照原本作成。
本判決不得上訴。
中      華      民      國    九十二    年      十      月  二十九     日
                                                書記官  郭麗琴


司法院資訊處製作；財團法人民間司法改革基金會備份。
